臺灣高雄地方法院刑事判決　　　　　　　　　　　　　九十一年度訴字第五四六號
　　公　訴　人　臺灣高雄地方法院檢察署檢察官
　　被　　　告　丁○○
　　指定辯護人　丙○
右列被告因偽造文書等案件，經檢察官提起公訴（八十九年度偵字第二０二０五號）
，丙○判決如左：
    主  文
丁○○共同意圖供行使之用，而偽造有價證券，處有期徒刑壹年拾月。
扣案如附表一所示偽造之本票壹張、附表二所示偽造之「甲○○○」簽名參枚及指印
貳枚、偽造之「乙○○」簽名壹枚及指印貳枚均沒收。
    事  實
一、緣丁○○於民國八十七年九月上旬某日，依報紙分類廣告欄所刊登之廣告，向綽
    號「小胖」之不詳姓名成年男子等人所組成之詐騙集團應徵男伴遊之工作後，隨
    即依「小胖」之指示交付相片三張及保證金一萬元。而同年月九日，另有乙○○
    亦依上開廣告撥打電話向「小胖」應徵，並與「小胖」相約於同日二十二時許，
    在高雄市三民區○○○路上之皇統飯店前碰面後，「小胖」佯稱應徵男伴遊須提
    供自小客車以供核對，乙○○不疑有詐，乃將其母甲○○○所有由其使用之車牌
    號碼ＷＤ—０九六三號自用小客車交付「小胖」，車內有乙○○之身分證正本、
    該車之行車執照及甲○○○之身分證影本等物品，詎「小胖」取得該車後即以核
    對該車資料為由駕車離去，乙○○在原地等候多時，始知受騙。
二、「小胖」取得上開自用小客車及證件後，即將丁○○之相片換貼於乙○○之身分
    證上而變造該身分證，復於翌日（同年月十日）駕駛上開自用小客車，偕同丁○○前往高雄市三民區○○○路八五號不知情之己○○（業經丙○判決無罪）所經
    營之長興汽車公司，將上開ＷＤ—０九六三號自用小客車之行車執照、甲○○○
    之身分證影本，連同變造之乙○○身分證各一枚一併交予丁○○，要求丁○○代
    其典當該車，丁○○明知該車係來路不明之贓物，竟仍持上開行車執照、甲○○○身分證影本及變造之乙○○身分證交付己○○核對，復偽造甲○○○之名義簽
    發如附表一所示之本票一紙，且在附表二所示之文件上分別偽造甲○○○之簽名
    三枚、指印二枚及乙○○之簽名一枚及指印二枚而偽造該文件後，交付己○○而
    行使之，足以生損害於甲○○○及乙○○，並致使己○○誤認丁○○即為乙○○
    本人，同意丁○○典當該車而交付五萬元。嗣因丁○○遲未贖回上開自用小客車
    ，為己○○察覺有異而委託其弟戊○○報警處理，始得知上情。
三、案經高雄市政府警察局三民第二分局報告臺灣高雄地方法院檢察署檢察官偵查起
    訴。
    理  由
一、右揭犯罪事實，業經被告丁○○於丙○審理中坦承不諱，核與被害人乙○○、同
    案被告己○○及證人戊○○所陳述之情節相符，復有本票、同意書及汽車買賣合
    約書扣案可證，及車牌號碼ＷＤ—０九六三號自用小客車之行車執照、甲○○○
    之身分證影本各一紙在卷可稽，本件事證明確，被告犯行已堪認定。
二、核被告丁○○所為，係犯刑法第三百四十九條第一項之收受贓物罪、第二百零一
    條第一項之偽造有價證券罪、第二百十六條、第二百十條之行使偽造私文書罪、
    第二百十六條、第二百十二條之行使變造特種文書罪及第三百三十九條第一項之
    詐欺取財罪。被告與綽號「小胖」之不詳姓名成年男子間，就前開犯行（除上開
    收受贓物罪之外）均有犯意聯絡與行為分擔，為共同正犯。又被告偽造私文書及
    行使有價證券之低度行為，已分別為其行使偽造私文書及偽造有價證券之高度行
    為所吸收，而其偽造「甲○○○」、「乙○○」之簽名及指印之行為，則為其偽
    造私文書、偽造有價證券之部分行為，均不另論罪。被告所犯上開收受贓物、偽
    造有價證券、行使變造特種文書、行使偽造私文書及詐欺取財各罪間，具有方法
    目的之牽連關係，應從一重之偽造有價證券罪處斷。被告收受贓物及行使變造特
    種私文書部分雖未據公訴人起訴，然該部分之犯罪事實與公訴人起訴之部分具有
    牽連犯之裁判上一罪關係，應為起訴效力所及，丙○自應併予審究，附此敘明。
    末查，被告行為時未滿二十歲，年輕識淺，因一時失慮致罹重典，且其僅係臨時
    受僱，事後復未分得任何財物，情輕法重，堪予憫恕，雖宣告法定最低本刑，猶
    嫌過苛，爰依刑法第五十九條之規定，酌量減輕其刑。茲審酌被告明知車輛來源
    不明，竟仍持變造之身分證，冒用他人名義向當鋪詐騙典當，使被害人求償益加
    困難，危害社會交易秩序情節重大，本不宜寬貸，惟念其犯後坦承犯行，態度良
    好，顯有悔悟之意等一切情狀，酌情量處如主文所示之刑。扣案之如附表一所示
    偽造之本票一張、附表二所示偽造之「甲○○○」簽名三枚及指印二枚、偽造之
    「乙○○」簽名一枚及指印二枚，應分別依刑法第二百零五條、第二百十九條之
    規定宣告沒收。至如附表二所示之同意書及汽車買賣合約書等偽造之文書，業經
    被告交付己○○，已非被告所有之物，爰不予宣告沒收，併此敘明。
三、公訴意旨另謂被告意圖為自己不法之所有，在報紙刊登徵求男伴遊之廣告，嗣被
    害人乙○○於八十七年九月九日依報紙廣告撥打電話向被告應徵，二人乃相約於
    同日二十二時許，在高雄市三民區○○○路與光武路口見面，被告向被害人佯稱
    應徵男伴遊須提供其所駕駛之自小客車以供核對，被害人不疑有詐，即將其母甲○○○所有由其使用之車牌號碼ＷＤ—０九六三號自用小客車一部交付被告，因
    認被告此部分尚涉有刑法第三百三十九條第一項之詐欺取財罪嫌。訊據被告丁○○堅決否認其涉有此部分之犯行，辯稱該車係「小胖」交由其典當，其並不知該
    車來源等語。經查，上開自小客車係於八十七年九月九日二十二時許，在高雄市
    三民區○○○路上之皇統飯店前，遭一名綽號「小胖」之不詳姓名成年男子所詐
    騙交付，該不詳男子並非被告一節，業經被害人乙○○當庭指認無誤。則被告所
    辯該車係「小胖」所交付等語，應屬真實而可採。此外，復查無其他積極證據足
    認被告確有此部分之詐欺犯行，本應諭知無罪判決，惟公訴人認此部分與前開論
    罪科刑部分有牽連犯之裁判上一罪關係，爰不另為無罪之諭知，併此敘明。
據上論斷，應依刑事訴訟法第二百九十九條第一項前段，刑法第二十八條、第三百四
十九條第一項、第二百零一條第一項、第二百十六條、第二百十條、第二百十二條、
第三百三十九條第一項、第五十五條、第五十九條、第二百零五條、第二百十九條，
罰金罰鍰提高標準條例第一條前段，判決如主文。
中      華      民      國      九十一    年      九    月    二十三    日
                                      臺灣高雄地方法院刑事第一庭
                                          審判長法  官  林  水  城
                                                法  官  官  信  成
                                                法  官  謝  雨  真
右正本證明與原本無異。
如不服本判決，應於判決送達後十日內，向丙○提出上訴狀。
                                                書記官  陳  威  志
中    華    民    國      九十一      年      九      月     二十四     日
附表一：
┌──────┬─────┬────┬─────────┬───────┐
│本票編號    │ 票面金額 │ 發票人 │   地址           │ 發票日期     │
├──────┼─────┼────┼─────────┼───────┤
│七八七四八七│  五萬元  │甲○○○│ 台南安定鄉港口村 │ 八十七年九月 │
│            │          │        │ 港口村三七七號之 │ 十日         │
│            │          │        │ 一               │              │
└──────┴─────┴────┴─────────┴───────┘
附表二：
┌────┬────────────┬─────────────────┐
│編號    │ 偽造之署押所在之文書   │     偽造之署押種類及數量         │
├────┼────────────┼─────────────────┤
│ 一     │       同意書           │ 「甲○○○」之簽名及指印各一枚   │
│        │                        │ 「乙○○」之簽名一枚及指印二枚   │
├────┼────────────┼─────────────────┤
│ 二     │     汽車買賣合約書     │ 「甲○○○」之簽名二枚及指印一枚 │
└────┴────────────┴─────────────────┘
